臺灣桃園地方法院刑事判決　　　　　　　94年度易字第1470號
聲 請 人　臺灣桃園地方法院檢察署檢察官
被　　告　甲○○
選　　任
辯 護 人　余樹田　律師
上被告因竊盜案件，經檢察官聲請簡易判決處刑（九十四年度偵
字第一一０七三號），本院認不得以簡易判決處刑（九十四年度
壢簡字第一九０六號），改依通常程序審理，並判決如下：
    主  文
甲○○無罪。
    理  由
壹、程序部分：
    按「刑事訴訟法第一百五十九條第一項雖規定，被告以外之
    人於審判外之言詞或書面陳述，除法律有規定外，不得作為
    證據。惟同法第一百五十九條之五第二項已規定，當事人、
    代理人或辯護人於法院調查證據時，知有第一百五十九條第
    一項不得為證據之情形，而未於言詞辯論終結前聲明異議者
    ，視為有前項之同意（指同條第一項之同意作為證據）。」
    （詳最高法院九十三年度台上字第三五三三號判決要旨）：
    又「刑事訴訟法第一百五十九條之五明定：『被告以外之人
    於審判外之陳述，雖不符前四條之規定，而經當事人於審判
    程序同意作為證據，法院審酌該言詞陳述或書面陳述作成時
    之情況，認為適當者，亦得為證據。』、『當事人、代理人
    或辯護人於法院調查證據時，知有第一百五十九條第一項不
    得為證據之情形，而未於言詞辯論終結前聲明異議者，視為
    有前項之同意。』，其立法理由在於傳聞證據未經當事人之
    反對詰問予以核實，乃排斥其證據能力。惟當事人如放棄對
    原供述人之反對詰問權，於審判程序表示同意該等傳聞證據
    可作為證據，此時，法院除認該傳聞證據欠缺適當性外，自
    可承認其證據能力。又當事人、代理人或辯護人於調查證據
    時，知有刑事訴訟法第一百五十九條第一項不得為證據之情
    形，卻表示『對於證據調查無異議』、『沒有意見』等意思
    ，而未於言詞辯論終結前聲明異議者，應視為已有將該等傳
    聞證據採為證據之同意。」（詳最高法院九十四年度台上字
    第二九七六號判決意旨）。經查本案被告甲○○、選任辯護
    人及檢察官於本院準備程序期日、審判期日，對本案之全部
    證據，未表示對證據能力有爭執，復於審判期日就本院一一
    提示之證據於言詞辯論終結前，均未就所調查之證據主張有
    刑事訴訟法第一百五十九條第一項不得為證據之情形，是參
    照上開最高法院判決要旨，本案經調查之證據均有證據能力
    ，合先敘明。
貳、實體部份：
一、本件聲請簡易判決處刑意旨略以：被告甲○○意圖為自己不
    法之所有，於民國九十四年五月二十三日上午八時二十分許
    ，駕駛車號五一五０─ＧＵ號自用小客車，在桃園縣觀音鄉
    新坡村十一鄰一三九號前五十公尺告訴人乙○○羊舍內，徒
    手竊取告訴人乙○○所有羊隻一隻，適為告訴人乙○○發覺
    始未得手，嗣經告訴人乙○○記下車牌號碼報警處理，被告
    甲○○則趁隙駕車逃逸，因認為被告甲○○涉犯刑法第三百
    二十條第三項、第一項之竊盜未遂罪嫌云云。
二、按犯罪事實應依證據認定之，無證據不得推定其犯罪事實，
    刑事訴訟法第一百五十四條第二項定有明文。又認定犯罪事
    實所憑之證據，雖不以直接證據為限，間接證據亦包括在內
    ，然而無論直接或間接證據，其為訴訟上之證明，須於通常
    一般之人均不致有所懷疑，而得確信其為真實之程度者，始
    得據為有罪之認定，倘其證明尚未達到此一程度，而有合理
    之懷疑存在時，事實審法院在心證上無從為有罪之確信，自
    應為無罪之判決，最高法院七十六年台上字第四九八六號判
    例亦有明揭。
三、檢察官認被告甲○○涉有竊盜未遂罪嫌，無非以上揭事實，
    業據告訴人乙○○指述甚詳，復有現場照片附卷可稽，參以
　　被告甲○○於告訴人乙○○報警處理之際，擅將告訴人乙○
  　○書寫在地上之車號擦除，並趁隙逃離現場，足證被告甲○
    ○有竊盜未遂之犯行等資為論據。
四、訊據被告甲○○固坦承有於九十四年五月二十三日上午，由
    被告甲○○駕駛車號五一五０─ＧＵ號休旅車搭載其配偶郭
    瑞卿前往桃園縣觀音鄉新坡村十一鄰一三九號前之廣場，並
    將車停放在廣場後，由其一人獨自下車等情，惟堅決否認有
    何竊盜未遂之犯行，辯稱：九十四年五月二十三日上午當時
    乙○○正在廣場與羊舍間之菜園內，我只從廣場下車後走到
    菜園，根本就還沒有到達羊舍，怎麼可能用手抓住乙○○羊
    隻的角偷乙○○的羊，因為先前在九十四年二月間曾經向乙
    ○○買過一次羊共三隻，總共二萬八千八百元，第一次買羊
    也是從廣場那裏來向乙○○買，並是先找到乙○○說要買羊
    ，後來再開車號五一五０─ＧＵ號休旅車及另一輛貨車來拿
    羊，該次並有帶兩個鐵籠及三條繩子，那次來拿羊時，是和
    我爸爸許阿右一起去的，第一次買羊的時候也是從那廣場處
    來，廣場處離開，九十四年五月二十三日上午約八時二十分
    ，那時也是準備去要向乙○○表示要買羊後，再叫我爸許阿
    右開貨車及鐵籠前來載羊，所以我下廣場後，在菜園那邊看
    到乙○○，我就走到菜園向乙○○說我要買羊，結果乙○○
    看到我，講一講竟然說我要偷他的羊，於是我就和他走到我
    車號五一五０─ＧＵ號休旅車停車的廣場後面，他說要報警
    ，這時候我爸爸許阿右剛好打電話給我問我有沒有找到乙○
    ○，找到談好後才要開貨車過來，乙○○就趁這個時候將我
    休旅車的車號寫在廣場的地板上，我與我父親許阿右通完電
    話後，我是當乙○○的面將車號擦掉，並說你要報警就去報
    警，幹嘛抄我的車號，我沒有偷乙○○的羊等語。
五、經查：
（一）告訴人乙○○因患有鼻咽癌經放射處理後重聽，一般音量
      下根本無法聽見對方講話人之實際說話內容，本院庭訊傳
      喚告訴人乙○○作證時，告訴人乙○○均係以觀看電腦螢
      幕之問題後作答，而告訴人乙○○於偵查中則係由檢察官
      將問題寫在紙上後，再交由告訴人乙○○回答問題等事實
      ，除據告訴人乙○○陳明在卷外，並經本院於九十四年十
      月二十四日傳喚告訴人乙○○到庭查明屬實，復有告訴人
      乙○○所具狀紙（詳偵查卷第三二頁，載「民因患鼻咽癌
      經放射處理，重聽，一切照書狀處理」）及告訴人乙○○
      九十四年七月七日偵訊筆錄（詳偵查卷第二七頁，載（乙
      ○○嚴重重聽，以下問題經法警將問題寫在紙上再由乙○
      ○回答））在卷可佐，顯見告訴人乙○○有重聽，在一般
      情況之音量下根本無法聽見並清晰了解對方講話之內容乙
      節，可以認定。
（二）按「現行刑事訴訟法並無禁止被害人於公訴程序為證人之
      規定，自應認被害人在公訴程序中具有證人適格（即證人
      能力），然被害人與一般證人不同，其與被告處於絕對相
      反之立場，其陳述之目的，在使被告受刑事訴追處罰，內
      容未必完全真實，證明力自較一般證人之陳述薄弱。故被
      害人縱立於證人地位而為指證及陳述，且其指證、陳述無
      瑕疵可指，仍不得作為有罪判決之唯一依據，應調查其他
      證據以察其是否與事實相符，亦即仍須有補強證據以擔保
      其指證、陳述之真實性，始得採為斷罪之依據。」，最高
      法院九十四年度台上字第三三二六號判決意旨參照。查告
      訴人乙○○雖於本院結證稱九十四年五月二十三日上午八
      時三十分許，當時其自外賣菜返回後在菜園灑農藥，並目
      擊被告甲○○以手抓住其飼養之羊隻羊角，後因遭告訴人
      乙○○當場發現而被告甲○○始將羊放掉，當時發現被告
      甲○○之地點係在前往羊舍之第一道網子圍牆及第二道網
      子圍牆即前往羊舍之走道處發現，並非在菜園內發現被告
      甲○○，而當時前開二道網子圍牆已遭人掀開，於是告訴
      人乙○○偕同被告甲○○走向被告甲○○停放車號五一五
      ０─ＧＵ號休旅車之後方，告訴人乙○○向被告甲○○表
      示要報警，並要求被告甲○○不能離開，被告甲○○有答
      應告訴人乙○○，結果告訴人乙○○要到警局時，一直回
      頭卻發現被告甲○○一直在打手機，當告訴人乙○○與警
      察回到廣場時，並發現被告甲○○已將寫在地上之車號擦
      拭掉之事實，此有告訴人乙○○本院訊問筆錄在卷可稽（
      詳本院九十四年度壢簡字第一九０六號卷九十四年十月二
      十四日訊問筆錄第二頁至第三頁稱：「（問：五月二十三
      日早上八點二十分在觀音鄉新坡村一三九號前五十公尺處
      的稻田附近是否有目睹被告偷你養的羊，詳情？）有，我
      在賣菜早上八點回來的時候要去灑農藥，結果看到被告拉
      著羊角要出去，我就問他你怎麼偷我的羊，然後我叫他把
      羊放掉，我就過去廣場看他車子的號碼並且寫地上，我說
      我要去報警，你不能走，他說好，我要報警的時候，一直
      回頭看他在做什麼，結果他一直在打手機，警察來的時候
      ，車子已經開走了，而且把我寫在地上的車號擦掉，但是
      我頭腦有記起來，事先我不知道，後來我查出他車子的號
      碼，他曾經跟我買過一次三隻羊的人，但是他跟我買羊是
      前門來前門出，那天卻是從後門來，而且將我的塑膠圍牆
      破壞，而我的羊隻曾經陸續失竊一百多隻，我也曾經向派
      出所主管要求他們來巡邏，因為我的羊隻失竊太多次了。
      （問：你的羊舍後方是否有圍牆？圍牆外有一個走道前方
      有個出入口，是否有以木板及網子圍住？你說發現被告的
      菜園是否在木板及網子外的菜園？提示偵卷第十八頁）是
      。．．（問：提示偵查卷第十二頁，你跟警察說羊舍外的
　    塑膠網子已經被掀開，而外面的出入口的網子也被掀開是
      何意？掀開的網子各在那裡？）即是圖上所繪製的兩道，
　    發現被告處是在第一道跟第二道圍牆間。」等語），惟告
      訴人乙○○於偵查中檢察官首次傳喚時，卻係先向檢察官
      表示「推理被告甲○○有偷其羊」後，因檢察官質疑其表
      示用推理被告甲○○偷羊而問明告訴人乙○○是否確有目
      擊被告甲○○偷羊時，始向檢察官表示有目擊被告甲○○
      拉其羊隻羊角而偷其羊等情，亦有告訴人乙○○九十四年
      七月七日偵訊筆錄附卷足佐（詳偵查卷第二七頁稱：「（
      問：重聽是否影響開庭？）我聽不到只能用筆談，庭呈我
      寫的被竊經過。（問：除了書狀外還有沒有要補充的？）
      一切都在書狀中，『推理』他一定有偷我的羊。（問：有
      無親眼目睹被告手拉你的羊？）我有親眼看到他拉我的羊
      ，我還叫他放掉。」等語），參以告訴人乙○○復另行具
      狀表示係依警察之採證後『推理』被告甲○○偷其羊隻等
      情，復有告訴人乙○○親筆書立呈檢察官之紙條在卷可參
      （詳偵查卷第三二頁載明「另有警察勘查證據推理參考」
      ），則衡諸常情，告訴人乙○○倘確實有目擊被告甲○○
      以手抓其角隻之羊角，為何多次陳述並具狀表示係依「推
      理」被告甲○○偷有竊取其羊隻；另告訴人乙○○於本院
      雖結證稱其係在偵查卷第十八頁所示二道網子圍住處即前
      往羊舍之走道上發現被告甲○○，並非於菜園發現被告甲
      ○○，且於本院庭訊時當場繪製發現被告甲○○位置圖，
      亦將發現被告甲○○之位置繪於前往羊舍之走道上，復有
      告訴人乙○○九十四年十月二十四日所繪現場圖在卷可稽
      （附本院九十四年度壢簡字第一九０六號卷九十四年十月
      二十四日訊問筆錄後），然告訴人乙○○於警詢中之證述
      及於偵查復具狀表示係在菜園發現被告甲○○，亦有告訴
      人乙○○警詢筆錄（詳偵查卷第九頁稱：「我當時走到田
      裡準備灑農藥，在我所飼養羊隻羊舍外『稻田』，我看見
      乙名男子用手拉住我所飼養羊隻的羊角。」等語）及九十
      四年七月七日所具書狀在卷可佐（詳偵查卷第三三頁，告
      訴人乙○○載「民九十四年五月二十二日上午八時我出去
      賣菜回來，準備到菜園灑農藥時，走到田間的菜園（在羊
      舍後面），突然發現一位年青人拉著羊角」），且有承辦
      警員洪建宏依告訴人乙○○所陳述見到被告甲○○之位置
      之刑案現場位置圖一紙附卷可證（詳偵查卷第十八頁，其
      中顯示告訴人乙○○發現被告甲○○之位置係在菜園處，
      而前開現場圖依證人洪建宏於本院九十四年十一月七日庭
      訊時表示係依告訴人乙○○之指述所繪製），核與被告甲
      ○○所辯根本未進入羊舍而係見告訴人乙○○在菜園工作
      ，於是其走到菜園與告訴人乙○○交談乙節悉相符合，準
      此，告訴人乙○○於本院所結證稱係在前往羊舍走道之二
      道網子圍牆處發現被告甲○○乙節應係虛偽，不足採信；
      又告訴人乙○○雖於本院證稱菜園外前往羊舍處之走道前
      後有二道以網子圍住之圍牆遭人掀開，然告訴人乙○○於
      警詢中則證稱於經過二道以網子圍住之圍牆即走道後到達
      羊舍，其羊舍平時有用兩道鎖鎖住，羊隻不可能跑出來等
      語（詳偵查卷第十頁警詢筆錄稱：「其他時間羊隻在羊舍
      裡面係不可能跑出來，因為羊舍外面我有兩道鎖鎖住，羊
      隻係不可能跑出來。」等語），則倘告訴人乙○○之羊隻
      確遭人以掀開二道網子圍牆後經由走道進入羊舍，勢必破
      壞羊舍外面之兩道鎖始可能將羊隻拖出來，經本院以此點
      質之告訴人乙○○是否羊舍外面之兩道鎖也併遭破壞時，
      告訴人乙○○則改稱僅有網子圍牆遭破壞，羊舍當時沒有
      鎖，當時是用繩子綁等情，亦有告訴人乙○○本院訊問筆
      錄在卷可佐（詳本院九十四年度壢簡字第一九０六號卷九
      十四年十月二十四日訊問筆錄第三頁至第四頁稱：「（問
      ：你在警詢中稱羊舍外你有用兩道鎖鎖住，發現遭竊的時
      候，鎖有無遭破壞？提示偵查卷）是圍牆被破壞，沒有鎖
      ，是用繩子綁。」等語），則羊舍平日以兩道鎖鎖住，為
      何當日沒有鎖住而以繩子綁住，顯與常情有違；再告訴人
      乙○○復於本院證稱係在廣場處寫下車號後，已告知被告
      甲○○要報警並要求被告甲○○不能離開，當時被告甲○
      ○有答應不會離開乙節，然告訴人乙○○有重聽，一般音
      量下根本無法聽清楚，並於偵查中向檢察官表示其聽不到
      只能用筆談等情（詳偵查卷第二七頁九十四年七月七日偵
      訊筆錄稱：「（問：重聽是否影響開庭？）我聽不到只能
      用筆談。」等語），則告訴人乙○○證稱當時被告甲○○
      有答應留待原地等候其偕同警員前來乙節是否真實，亦顯
      有可疑，綜上，告訴人乙○○證述之情節有多數與事實及
      常情不符，揆之前開最高法院判決意旨，自難遽加採信。
（三）告訴人乙○○於九十四年五月二十三日本案發生前，因多
      次向警局報案陳述其羊隻遭人竊取約一百多隻，且懷疑有
      人以楊添坤之農舍作為轉運站之事實，除據告訴人乙○○
      結證在卷外（詳本院九十四年度壢簡字第一九０六號卷九
      十四年十月二十四日訊問筆錄第二頁及第四頁稱：「．．
      ．而我的羊隻曾經陸續失竊一百多隻，我也曾經向派出所
      主管要求他們來巡邏，因為我的羊隻失竊太多次了。」、
      「（問：你稱你事後去被告停車的廣場，發現有一個叫楊
      添坤的農舍沒有人居住，裡面看到很多羊糞？）是有很多
      羊糞，我猜可能是羊被偷後先放在那邊。」等語），並有
      告訴人乙○○呈予檢察官之楊添坤羊舍照片一張（夾於偵
      查卷第三六頁至第三七頁間）及告訴人乙○○呈予檢察官
      之九十四年七月七日書狀在卷可稽（詳偵查卷第三三頁至
      第三五頁），而經本院傳喚本案承辦警員洪建宏描述案發
      地點之地理位置，其位置如偵查卷第十八頁所載，前往羊
      舍之走道有二道以網子圍住之圍牆，其外為菜園，最後係
      廣場也就是被告甲○○停放車號五一五０─ＧＵ號休旅車
      處，警員洪建宏於案發當天之九十四年五月二十三日當日
      有親自到現場勘查並拍攝照片，且於九十四年五月二十四
      日繪製偵查卷第十八頁之現場圖，當時其所見網子遭掀開
      之痕跡無法判定係新痕跡或舊痕跡，至於其所繪製之圖確
      係依照告訴人乙○○指述遭竊地點而繪製並拍照等事實，
      亦有證人洪建宏本院訊問筆錄附卷可參（詳本院九十四年
      度壢簡字第一九０六號卷九十四年十一月七日訊問筆錄第
      二頁至第三頁稱：「（問：提示偵查卷第十八、十九頁，
      現場圖及照片是否你製作及拍攝？）是。（問：告訴人的
      羊舍跟被告停放車輛的位置如何？）羊舍前面有用塑膠製
      的網子圍住，有一個雜草撥開的走道，前方再有木板及網
      子圍住，再來是兩塊菜園，最後是被告停車的廣場。（問
      ：根據你於案發的當日你即前往現場拍攝照片及隔天繪製
      現場圖，當時你去現場拍照時，你有註記網子遭人拉開，
      是何張照片？當時遭掀開的情形如何？）二十頁下方照片
      是羊舍裡面的網子遭掀開的照片，二十一頁上方的照片則
      是走到外有網子圍住遭掀開的照片。（問：兩張網子遭掀
      開的照片，你當時去查看時這兩個部分遭破壞的跡象是新
      痕跡或是舊有被破壞的痕跡？）很難認定，但去時網子的
      確是遭破壞拉開。．．．（問：告訴人的羊舍前方是否還
      有門？）我不知道他前方是否還有門，我繪製的圖都是依
      照告訴人指訴失竊的地點而繪製現場圖及拍攝，至於前方
      的部分，因為告訴人未提及，所以我也不知道。」等語）
      ，準此，則前開前往羊舍之走道間之二道網子圍住之圍牆
      雖遭掀開，但既無法判定係新痕跡，自無從推論係被告甲
      ○○所掀開破壞，參以告訴人乙○○之羊舍先前既已多次
      遭竊，前開掀開處顯可能係告訴人乙○○之前遭竊時為不
      詳人士所掀開破壞，亦無從執前開前往羊舍之走道處二道
      圍牆有遭人掀開之事實而遽以推論被告甲○○有竊取告訴
      人乙○○之羊隻甚明。
（四）被告甲○○曾於九十四年二月間向告訴人乙○○購買一次
      羊總計三隻，總計二萬八千八百元，當時係先向告訴人乙
      ○○談好後再由被告甲○○偕同其父親許阿右、配偶郭瑞
      卿開二部車前來拿羊隻，一部是此次駕駛之車號五一五０
      ─ＧＵ號休旅車，另一部則係貨車，當時貨車內有放置鐵
      籠並帶繩子，而購買羊隻後，係將三隻羊放入貨車之鐵籠
      內，九十四年五月二十三日此次被告甲○○則先駕駛車號
      五一五０─ＧＵ號休旅車前來準備向告訴人乙○○說要買
      羊隻，當日被告甲○○並未帶鐵籠或繩子一同前來，而係
      要等被告甲○○找到告訴人乙○○談妥買羊之事後再聯絡
      許阿右駕駛貨車帶同鐵籠前來拿羊等事實，除據被告甲○
      ○供明在卷外，核與證人許阿右（詳本院九十四年度壢簡
      字第一九０六號卷九十四年十一月二十一日訊問筆錄第二
      頁至第三頁稱：「（問：是否曾經向乙○○買過羊？）有
      。（問：何時？何地？買幾隻？多少錢？）我去買三隻，
      我是總共算給他，時間這麼久忘記了，別人介紹我去，我
      直接去那邊跟他買，當時我是跟我兒子、媳婦去跟他買。
      （問：你們去根乙○○買羊駕駛何車輛，帶何東西去？）
      我兒子開休旅車，我開貨車，有帶鐵籠子跟繩子去。．．
      ．（問：你去跟他買羊也是第一次去跟他講，第二次才去
      拿羊？）是，第一次根乙○○說要買羊時，是我開貨車載
      我兒子，第二次去拿羊則是我兒子開休旅車，我開貨車並
      且帶兩個鐵籠及繩子去。」等語）、郭瑞卿（詳偵查卷第
      十四頁警詢筆錄稱：「（問：那你們過去是否有向乙○○
      購買過羊隻？共有幾隻？多少錢？）我們有向羊隻主人購
      買過一次羊隻，共有三隻，新臺幣二八八００元。（問：
      那你們第一次購買羊隻時，係駕駛何種車輛前往？）我們
      係駕駛五一五０─ＧＵ號黑色休旅車及貨車一同前往。（
      問：那所購買之羊隻放在何種車輛上？）放在貨車上。」
      等語）之證述情節相符，又告訴人乙○○就被告甲○○曾
      於九十四年二月間向告訴人乙○○購買過一次羊總計三隻
      ，該次被告甲○○係開車號五一五０─ＧＵ號休旅車及另
      一部貨車前來，貨車內有鐵籠，此次九十四年五月二十三
      日上午被告甲○○則僅駕駛車號五一五０─ＧＵ號休旅車
      並未另開貨車前來，且未攜帶鐵籠或繩子等各節亦不爭執
      （詳本院九十四年度壢簡字第一九０六號卷九十四年十月
      二十四日訊問筆錄第三頁至第四頁稱：「（問：你稱被告
      曾經跟你買一次羊，時間在九十四年二月間，當時被告跟
      他太太是開兩部車，一部是本件的休旅車，一部是貨車，
      當時貨車是內有一個鐵籠，可放三隻羊，是否如此？）是
      。（問：被告第一次跟你買三隻羊，總共二萬九千元，他
      那一次有無跟你殺價？）沒有，直接就是二萬九千元。．
      ．．（問：被告這次前來偷你的羊，他只有開一部休旅車
      ，沒有另外開一部貨車來嗎？）是。」等語），而被告甲
      ○○此次與郭瑞卿前往桃園縣觀音鄉新坡村十一鄰一三九
      號前廣場，係要再次向告訴人乙○○買羊，並係由被告甲
      ○○找得告訴人乙○○，再聯繫許阿右駕駛貨車前往，且
      被告甲○○九十四年二月間第一次向告訴人乙○○購買羊
      隻行走之路線即係從廣場來、去，與九十四年五月二十三
      日上午被告甲○○駕車前往的路線是相同的，並非告訴人
      乙○○所稱九十四年二月間被告甲○○第一次買羊係從前
      門來、前門去等情，亦據證人許阿右（詳本院九十四年度
      壢簡字第一九０六號卷九十四年十一月二十一日訊問筆錄
      第二頁至第三頁稱：「（問：你們去跟乙○○買羊的路線
      為何？提示偵卷第十八頁）我們停在羊舍外要進去的路口
      路邊。．．．（問：九十四年五月二十三日早上八點多為
      何你兒子駕駛休旅車到乙○○羊舍的廣場去？）那一次我
      兒子是去找乙○○要買羊，我還打電話給我兒子說找到乙
      ○○談成後，我再開貨車過去。（問：你以何電話聯繫被
      告？）我的行動電話0000000000可以查明當日
      的通聯紀錄，我是打入我兒子0000000000的行
      動電話。（問：你兒子在九十四年五月二十三日早上八點
      多稱在乙○○指稱他偷竊時有與你通電話有無此事？內容
      為何？）我打電話給我兒子問他有無找到人，找到人我才
      開車去，當時我兒子說乙○○賴他偷抓羊，我就掛掉了。
      」等語）及郭瑞卿（詳偵查卷第十三頁至第十四頁警詢筆
      錄稱：「（問：那你與甲○○係於何時間前往乙○○位於
      桃園縣觀音鄉新坡村十一鄰一三九號住所前廣場？）於九
      十四年五月二十三日上午八點多左右抵達上記地點的廣場
      。（問：那你與甲○○駕駛何種車輛前往？）我先生甲○
      ○駕駛五一五０─ＧＵ號黑色旅行車前往這個地址準備告
      訴羊隻主人我們準備購買羊隻。」等語）分別證述在卷，
      核與被告甲○○所辯情節相符，並有證人許阿右於九十四
      年十一月二十一日庭訊時所繪停車位罝圖（附於本院九十
      四年度壢簡字第一九０六號卷九十四年十一月二十一日訊
      問筆錄後）及被告甲○○行動電話雙向通聯資料查詢（詳
      偵查卷第四二頁至第四三頁，顯示九十四年五月二十三日
      上午七時四十七分至下午十七時三十七分內，即案發時間
      持續撥打至門號0000000000號）等附卷可稽，
      參以檢察官於偵查中勘驗被告甲○○所駕駛之車號五一五
      ０─ＧＵ號休旅車顯示，其後行李箱堆放嬰兒推車及衛生
      紙等雜物，皮椅顏色為米白乾淨、無汙損，打開車門後車
      內後座整潔無異物，皮椅亦乾淨無汙損，並於打開前方觀
      看駕駛座，亦無異物，皮椅潔淨等情（詳偵查卷第三八頁
      至第三九頁，檢察官九十四年七月七日下午十二時十五分
      勘驗筆錄及車號五一五０─ＧＵ號休旅車車內照片，並於
      勘驗筆錄記載「勘驗地點在本署停車場：一、經被告將車
      號五一五０─ＧＵ號休旅車開至法警室外廣場勘驗。二、
      由被告開啟行李箱，內有嬰兒推車及衛生紙數包，皮椅顏
      色為米白乾淨無汙損。三、由被告打開後門，車內內後座
      整潔無異物，皮椅亦乾淨無汙損。四、由被告打開前面觀
      看駕駛座，亦無異物，皮椅潔淨。五、觀看車號五一五０
      ─ＧＵ號休旅車外觀廠牌為三菱，車子外觀潔淨並無碰撞
      或刮痕據車主表示車齡二年車主為岳母郭吳秀華（核對車
      籍資無誤）。」），在並無任何鐵籠及繩子之情況下，如
      被告甲○○要偷竊告訴人乙○○之羊隻，僅能以車號五一
      五０─ＧＵ號休旅車載運羊隻，依前開車號五一五０─Ｇ
      Ｕ號休旅車之現狀，其後方行李箱堆放嬰兒車等雜物，車
      內皮椅係米白色且均整潔無污損，依常情推論，似無可能
      以前開車號五一五０─ＧＵ號休旅車載運，另觀諸證人即
      警員洪建宏證稱依被告甲○○停車之桃園縣觀音鄉新坡村
      十一鄰一三九號前廣場即係產業道路可以出入，且案發當
      時告訴人乙○○根本未稱有前門所以不知道有前門（詳本
      院九十四年度壢簡字第一九０六號卷九十四年十一月七日
      訊問筆錄第三頁稱：「（問：就被告停車的位置，有無出
      入的道路？）因為那是產業道路，如果要出去還要再迴轉
      。（問：告訴人的羊舍前方是否還有門？）我不知道他前
      方是否還有門，我繪製的圖都是依照告訴人指訴失竊的地
      點而繪製現場圖及拍攝，至於前方的部分，因為告訴人未
      提及，所以我也不知道。」等語），及本院庭訊時多次質
      問告訴人乙○○倘依告訴人乙○○所稱被告甲○○第一次
      購買羊隻如係前門來前門出，則被告甲○○如何挑選羊隻
      及告訴人乙○○如何交付羊隻予被告甲○○，告訴人乙○
      ○無法回答僅以被告甲○○就是前門來前門走，被告甲○
      ○很會挑羊乙語帶過等節（詳本院九十四年度壢簡字第一
      九０六號卷九十四年十月二十四日訊問筆錄第三頁稱：「
      （問：你稱被告第一次跟你買羊，是從前門來前門走，他
      是怎麼去挑羊，你又如何將羊交附給被告？）他很內行，
      很會挑羊，直接秤了之後，就從前門來前門走。」等語）
      ，則被告甲○○所辯九十四年五月二十三日當日係其父許
      阿右要其先前往告訴人乙○○處找得告訴人乙○○談妥購
      買羊隻之事宜後，再由許阿右駕駛內有鐵籠之貨車前往，
      第一次向告訴人乙○○購買羊隻時也是如此，且二次買羊
      隻所停放車輛之位置均在桃園縣觀音鄉新坡村十一鄰一三
      九號前廣場乙節，應可採信。
　　綜上所述，告訴人乙○○有嚴重之重聽，在一般情況之音量
  　下無法聽見並清晰了解對方講話之內容，案發前曾經遭竊多
    隻羊隻，九十四年五月二十三日上午，被告甲○○駕駛車號
    五一五０─ＧＵ號休旅車與其配偶郭瑞卿係要找得告訴人乙
    ○○後再向告訴人乙○○購買羊隻，被告甲○○並係在菜園
    即已遇到當時在菜園工作的告訴人乙○○，並與之交談要買
    羊後，再通知父親許阿右駕駛貨車前來載羊，故當時車內並
    未攜帶鐵籠及繩子，然告訴人乙○○卻誤以為被告甲○○要
    偷羊，乃與被告甲○○一同走到被告甲○○停車之廣場後，
    恰許阿右打電話予被告甲○○問明是否業已找到告訴人乙○
    ○，告訴人乙○○即趁被告甲○○與許阿右通電話之際，將
    被告甲○○駕駛之休旅車車號記在地上，表示要前往警局報
    警，並要被告甲○○留在現場等警方前來，被告甲○○於與
    許阿右通完電話後隨即將廣場上之車號擦掉等各節明確，準
    此，被告甲○○並無何進入告訴人乙○○羊舍以手抓住羊隻
    偷取告訴人乙○○羊隻並遭告訴人乙○○當場發覺而未遂之
    行為。是以並無任何明確之積極證據足以證明被告甲○○有
    何竊盜未遂之犯行，本件核屬不能證明被告甲○○犯罪，自
    應為無罪之諭知。又按刑事訴訟法第四百五十一條第一項、
    第三項規定，聲請簡易判決處刑者，與起訴有同一之效力，
    本件既應諭知無罪，依刑事訴訟法第四百五十二條之規定，
　　即不能逕依簡易判決處刑而應改依通常程序審判，併予敘明
　  。
據上論斷，應依刑事訴訟法第四百五十二條、第三百零一條第一
項，判決如主文。
本案經檢察官蔡孟利到庭執行職務。
中　　華　　民　　國　　94　　年　　12　　月　　26　　日
            　刑事第一庭    審判長法  官  曾淑華
                                  法  官  王耀興
                                  法  官  黃梅淑
以上正本證明與原本無異。
如不服本判決，應於判決送達後10日內向本院提出上訴狀。
                                  書記官  陳奕珽
中　　華　　民　　國　　94　　年　　12　　月　　26　　日
